【裁判字號】    89,易,1994
【裁判日期】    891012
【裁判案由】    贓物
【裁判全文】
臺灣桃園地方法院刑事判決                        八十九年度易字第一九九四號
    公  訴  人  臺灣桃園地方法院檢察署檢察官
    被      告  乙○○
右列被告因贓物案件，經檢察官提起公訴（八十九年度偵字第九六九０號），本院判
決如左：
    主  文
乙○○故買贓物，累犯，處有期徒刑捌月。
    事  實
一、乙○○前曾因違反麻醉藥品管理條例案件，經臺灣高等法院判處有期徒刑五年一
    月，於民國八十三年五月二十七日確定，於八十八年八月二十七日因假釋縮刑期
    滿已執行完畢，猶不思悔改，明知引擎號碼Ａ三二Ｄ一四七六五號之自用小客車
    （為甲○○所有之原車牌號碼Ｖ九－五七七六號自用小客車，於八十九年五月一
    日凌晨一時許，在桃園縣蘆竹鄉○○路○段十二號旁失竊，該車上嗣後另改掛有
    變造之車牌號碼Ｌ八－九九九三號之車牌二面），係屬於他人所失竊之贓車，竟
    仍於八十九年五月中旬某日，在其位於蘆竹鄉山鼻村二鄰蕃子厝一三號之住處，
    以新台幣五萬元之代價，向姓名、年籍均不詳，綽號「阿全」之成年男子買受，
    以供為己用。嗣於八十九年六月二十八日中午十二時四十分許，經警在上址持搜
    索票查獲。
二、案經桃園縣警察局移送臺灣桃園地方法院檢察署檢察官偵查起訴。
    理  由
一、訊據被告乙○○固坦承於右揭時、地，向姓名、年籍不詳，綽號「阿全」之人購
    買右揭甲○○所失竊之自用小客車，惟矢口否認有故買贓物犯行，辯稱：伊當時
    不知道那輛車是贓車云云。惟查：右揭引擎號碼Ａ三二Ｄ一四七六五號之自用小
    客車，係屬被害人甲○○所失竊之車輛，此業據被害人甲○○於警訊中已指述綦
    詳，並有車輛竊盜資料個別查詢報表資料一紙及被害人甲○○所出具之贓物領據
    乙紙在卷可稽，又查該車上所懸掛之車牌號碼Ｌ八－九九九三號之車牌二面，係
    屬於經過變造之車牌，此情亦據證人丙○○於警訊中供證無訛，且另有變造之車
    牌號碼Ｌ八－九九九三號之車牌二面扣案及存證照片影本四幀在卷資佐，次按，
    被告又未於購車之前要求「阿全」提出該車輛之行車執照，而於無辦理汽車行車
    執照過戶手續之前即已取得占有該車輛，衡情被告應早知悉該車輛乃係屬於贓車
    ，而在買受之時對該車輛即已有贓物之認識，被告辯稱伊不知道那是贓車云云，
    顯係迴卸刑責之詞，無可採取。綜據上述，本件事證明確，被告右揭犯行足堪認
    定，應予依法論科。
二、核被告乙○○右揭所為，係犯刑法第三百四十九條第二項之故買贓物罪。次查，
    被告前曾因違反麻醉藥品管理條例案件，經法院判處有期徒刑五年一月確定，已
    於八十八年八月二十七日執行完畢，此有臺灣高等法院被告全國前案紀錄表在卷
    可參，其於刑之執行完畢後五年內，又再犯本件有期徒刑以上之罪，為累犯，應
    依刑法第四十七條之規定加重其刑。爰審酌被告犯後態度，並另參其犯罪動機、
    目的、手段、品性、素行等一切情狀，量處如主文所示之刑，以資懲儆。
三、據上論斷，應依刑事訴訟法第二百九十九條第一項前段，刑法第三百四十九條第
    二項、第四十七條，罰金罰鍰提高標準條例第一條前段，判決如主文。
本案經檢察官魏雯祈到庭執行職務。
中      華      民      國      八十九    年      十      月    十二    日
                                      臺灣桃園地方法院刑事第一庭
                                          法  官 呂 仲 玉
右正本證明與原本無異。
如不服本判決，應於判決送達後十日內向本院提出上訴狀( 應附繕本 )，上訴於
臺灣高等法院。
                                    書記官   劉文松
中        華        民        國   八十九   年   十   月    二十    日
刑法第三百四十九條
搬運、寄藏、故買贓物或為牙保者，處五年以下有期徒刑、拘役或科或併科一千元以
下罰金。


司法院資訊處製作；財團法人民間司法改革基金會備份。
